臺灣臺中地方法院刑事判決　　　　　　　　　　　　　九十三年度易字第九六九號
　　公　訴　人　臺灣臺中地方法院檢察署檢察官
　　被　　　告　丙○○
右列被告因詐欺案件，經檢察官提起公訴（九十三年度偵字第九七０號），本院判決
如左：
    主  文
丙○○意圖為自己不法之所有，以詐術使人將本人之物交付，處有期徒刑參月，如易
科罰金，以參佰元折算壹日。
    事  實
一、丙○○與丁○○係男女朋友關係，意圖為自己不法之所有，於民國（下同）九十
    二年九月二十二日，在台中市○區○○街五十巷一弄十五號租處，向丁○○佯稱
    欲投標購買本院民事執行處拍賣之法拍屋，開標日為同年月二十四日上午九時三
    十分，尚缺新台幣（下同）四十萬元，擬向丁○○借款四十萬元並以丁○○之名
    義投標購買，丁○○不疑有他，誤以為真而於同年月二十三日將四十萬元匯入丙○○之女乙○○所有之華南銀行台中分行之帳戶內，詎事後經丁○○詢問始知丙○○並未投標購買法拍屋，且拒不償還上開借款，至此方知受騙。
二、案經丁○○訴請臺灣臺中地方法院檢察署檢察官偵查起訴。
    理  由
一、訊據被告丙○○固不否認告訴人曾匯款四十萬元至其女乙○○之帳戶給伊，惟矢
    口否認有何詐欺犯行，辯稱：伊並未向告訴人丁○○表示要以其名義購買法拍屋
    而向其借款四十萬元，告訴人匯款四十萬元至其女之帳戶內，係因伊與丁○○有
    夫妻之實，且告訴人每週會至其租處與伊同住二、三天，才同意給伊四十萬元之
    生活費云云置辯。惟查，右揭事實業據告訴人丁○○於偵訊時陳述甚詳，並經丁○○於本院審理時結證明確，且被告供承告訴人一周會至伊之租處與伊同居二、
    三天，倘告訴人欲給被告生活費，在二人每週均會同居二、三天，彼此往來尚稱
    密切之情形下，衡情應無一次給付四十萬元予被告充作生活費之理，再參酌被告
    與告訴人於對談時，經告訴人質問被告曾表示欲以告訴人之名字標房子之事，被
    告答稱係告訴人證件不全，此經本院勘驗告訴人提供之錄音帶屬實，製有勘驗筆
    錄附卷可稽，而被告對於與告訴人間確有該談話內容一節亦不爭執，倘被告未向
    告訴人表示欲以告訴人之名義標購法拍屋，二人間自無上開對話可言，被告於本
    院審理時亦表示可能有說要用告訴人之名義標購法拍屋，益徵告訴人之陳述非虛
    ，是被告所為之辯解顯不足採。此外，復有告訴人於九十二年九月二十三日匯款
    四十萬元至華南銀行台中分行之帳戶（即乙○○之帳戶）之告訴人存摺影本在卷
    可稽，本件事證明確，被告犯行堪以認定。
二、核被告所為，係犯刑法第三百三十九條第一項之詐欺取財罪。爰審酌被告犯罪之
    動機、目的、手段，犯罪所生之危害、犯罪後猶飾詞圖卸否認犯行，態度不佳，
    且迄今分文未償還告訴人等一切情狀，量處如主文所示之刑，並諭知易科罰金之
    折算標準。
據上論斷，應依刑事訴訟法第二百九十九條第一項前段，刑法第三百三十九條第一項
、第四十一條第一項前段，罰金罰鍰提高標準條例第一條前段、第二條，判決如主文
。
本案經檢察官甲○○到庭執行職務
中      華      民      國      九十三    年      七    月    二十一    日
                                臺灣臺中地方法院刑事第五庭
                                    審判長法  官    梁  堯  銘
                                          法  官    巫  淑  芳
                                          法  官    林  慧  英
右正本證明與原本無異。
如不服本判決，應於送達後十日內向本院提出上訴狀（須附繕本），上訴於臺灣高等
法院臺中分院。
                                          書記官
中      華      民      國      九十三    年      七    月    二十一    日
附錄論罪科刑法條
刑法第三百三十九條第一項
意圖為自己或第三人不法之所有，以詐術使人將本人或第三人之物交付者，處五年以
下有期徒刑、拘役或科或併科一千元以下罰金。
